臺灣板橋地方法院交通事件裁定　?　　96年度交聲字第1334號
原處分機關　交通部公路總局臺北區監理所
異　議　人
即受處分人　甲○○
上列受處分人因違反道路交通管理處罰條例案件，對於交通部公
路總局臺北區監理所於民國96年8 月22日所為之北監營裁字第裁
40-CG0000000號處分（原舉發案號：北縣警交字第CG0000000 號
）聲明異議，本院裁定如下：
    主  文
原處分撤銷。
甲○○不罰。
    理  由
一、原處分意旨略以：異議人即受處分人甲○○於民國96年6 月
    30日凌晨4 時40分許，駕駛車牌號碼133-MS號營業小客車行
    經臺北縣樹林市○○路111 巷口前（往新莊方向），因不遵
    守道路交通標線之指示，為警逕行製單舉發，乃依道路交通
    管理處罰條例第60條第2 項第3 款規定，裁處罰鍰新臺幣（
    下同）900 元等語。
二、聲明異議意旨略以：異議人之車牌號碼133-MS號營業小客車
    於96年6 月29日失竊，因異議人身體不適，至同年7 月2 日
    上午欲接送太太上班，才發現遺失，並立即向警方報案。該
    車輛於6 月30日清晨，並非異議人所駕駛，而係因失竊而遭
    他人使用違規等語，特此聲明異議，請求撤銷原處分等語。
三、按汽車駕駛人，駕駛汽車有不遵守道路交通標誌、標線、號
    誌之指示者，處900 元以上1,800 元以下罰鍰，道路交通管
    理處罰條例第60條第2 項第3 款定有明文。
四、經查：異議人所有之上開營業小客車於96年6 月30日清晨4
    時40分許，行經臺北縣樹林市○○路111 巷口前（往新莊方
    向），因不遵守道路交通標線指示之違規行為，經臺北縣政
    府警察局交通警察隊員警楊玉華逕行舉發等事實，有臺北縣
    政府警察局96年7 月19日北縣警交字第CG0000000 號舉發違
    反道路交通管理事件通知單影本、臺北縣政府警察局96年8
    月16日北縣警交字第0960102453號函影本、交通部公路總局
    臺北區監理所年8 月22日北監營裁字第裁40-CG0000000號違
    反道路交通管理事件裁決書影本各1 件及違規舉發照片2 幀
    附卷可稽，此部分固可認定。惟異議人確曾於96年7 月2 日
    上午8 時許，向臺北縣政府警察局三重分局二重派出所申報
    其前開營業小客車在臺北縣三重市○○○○路旁之停車場失
    竊；該車並於96年7 月6 日晚間8 時許，為該分局二重派出
    所員警在臺北縣三重市○○路○ 段與光華路口尋獲等情，有
    該分局96年10月8 日北縣警重偵字第0960043790號函暨所附
    該分局交辦單、調查筆錄、二重派出所受理各類案件紀錄表
    、臺北縣政府警察局車輛協尋電腦輸入單、失車—唯讀案件
    基本資料、臺北縣政府警察局車輛尋獲電腦輸入單各1 份附
    卷可稽，足認異議人辯稱其因上開營業小客車失竊，曾於96
    年7 月2 日上午向警方報案乙節，應屬可信。衡諸本件交通
    違規事件係發生於96年6 月30日凌晨4 時40分許，距異議人
    發現上開車輛失竊後向警方報案之時間即96年7 月2 日上午
    ，相隔不足2 日，且一般人在車輛失竊後，未必均能即時發
    現，是異議人陳稱前揭車輛於96年6 月30日凌晨即已失竊，
    案發時車輛並非由其駕駛，其係至96年7 月2 日上午要接送
    太太上班才發現車輛失竊而報案等語，非無可能。又由卷附
    之違規採證照片2 張以觀，均無法辨明案發當時駕駛該車輛
    之人之容貌、身形，亦無從證明上開營業小客車於案發當時
    確係由異議人所駕駛。
五、綜上所陳，本件舉發通知單所載違規行為是否係異議人駕駛
    或使用上開自用小客車所為，尚有合理之懷疑存在，又無其
    他積極證據可資認定異議人確有此交通違規行為，依罪疑唯
    輕之法則，自應對異議人為有利之認定。原處分機關疏未詳
    查，逕依有疑之採證照片，認定異議人有上述違規行為遽為
    前開裁決，難認允當，異議人執此聲明異議，為有理由，應
    由本院將原處分撤銷，改諭知異議人不罰。
據上論斷，應依道路交通案件處理辦法第20條，裁定如主文。
中　　華　　民　　國　　96　　年　　12　　月　　31　　日
                  交通法庭    法　官   吳佳穎
以上正本證明與原本無異
如不服本裁定應於送達後5日內向本院提出抗告狀
                              書記官　陳香君
中　　華　　民　　國　　96　　年　　12　　月　　31　　日
